臺灣新北地方法院刑事判決
111年度訴字第639號
公  訴  人  臺灣新北地方檢察署檢察官
被      告  卞曉萍


上列被告因傷害案件，經檢察官提起公訴（110年度偵字第13014
號），本院判決如下：
    主  文
卞曉萍犯傷害罪，處有期徒刑參月，如易科罰金，以新臺幣壹仟
元折算壹日。
    事  實
一、卞曉萍與宋沛陵係新北市○○區○○○路0號4樓「天籟卡拉OK店
    」（下稱本案店家）之同事，雙方因故發生爭執，卞曉萍竟
    基於傷害之犯意，於民國109年10月24日17時許，在本案店
    家內，徒手抓傷宋沛陵，致宋沛陵受有右臉頰與顳骨下頷周
    圍開放性傷口、左臉頰與顳骨下頷周圍開放性傷口、唇開放
    性傷口之傷害。
二、案經宋沛陵訴由新北市政府警察局三重分局報告臺灣新北地
    方檢察署檢察官偵查起訴。
    理  由
一、按被告以外之人於審判外之言詞或書面陳述，除法律有規定
    者外，不得作為證據；又被告以外之人於審判外之陳述，雖
    不符合同法第159條之1至第159條之4之規定，但經當事人於
    審判程序同意作為證據，法院審酌該言詞陳述或書面陳述作
    成時之情況，認為適當者，亦得為證據。當事人、代理人或
    辯護人於法院調查證據時，知有第159條第1項不得為證據之
    情形，而未於言詞辯論終結前聲明異議者，視為有前項之同
    意，刑事訴訟法第159條第1項及同法第159條之5分別定有明
    文。查本判決下列所引用被告本人以外之人於審判外之陳述
    ，被告卞曉萍於本院準備程序時表示同意作為證據（見本院
    訴卷第50頁），或檢察官及被告知有上開不得為證據之情形
    ，亦均未於言詞辯論終結前聲明異議，本院審酌上開證據製
    作時之情況，尚無違法不當及證明力明顯過低之瑕疵，且為
    證明本件犯罪事實所必要，揆諸上開規定，應有證據能力。
    而非供述證據部分，並無證據顯示係實施刑事訴訟程序之公
    務員違背法定程序所取得之證據，亦無顯有不可信之情況或
    不得作為證據之情形，自均有證據能力。
二、訊據被告矢口否認有何上開傷害犯行，辯稱：我不認識告訴
    人宋沛陵，也不知道本案店家在哪裡，案發時我沒有在本案
    店家內傷害告訴人云云。經查：
　㈠證人即告訴人宋沛陵於警詢時指訴：我於109年10月24日17時
    許，在本案店家內遭被告傷害，她徒手抓我臉，我整個臉都
    受傷等語（見偵卷第7、8頁），並指認被告即為對其傷害之
    人（見偵卷第23至25頁之指認犯罪嫌疑人紀錄表），復於偵
    查中證稱：我與被告於109年10月一起在本案店家任職，我
    們都是服務員，當時因為倒酒的問題，我說了一句話，被告
    就罵我老女人，抓我的頭髮，徒手傷害我等語（見偵卷第75
    頁），而明確表示其於109年10月24日17時許，在本案店家
    內，因倒酒問題與被告發生爭執，並遭被告徒手抓傷等節綦
    詳。
　㈡又證人即本案店家經理郭淑瓊於偵查中證稱：我在本案店家
    擔任經理，任職期間至少為109年1月至110年3月，我認識告
    訴人，她有在本案店家上班，那天她確實有被抓傷，應該是
    被一位女生打，我看過在庭的被告，我確定她也在本案店家
    上班，109年10月24日17時許，被告有傷害告訴人，當天我
    進去的時候，看到被告拉扯告訴人的頭髮，我有過去把她們
    拉開等語（見偵卷第85、90頁），而表示被告與告訴人均任
    職於本案店家，且其於109年10月24日案發當天，曾親眼目
    睹被告有傷害告訴人之行為，且告訴人確遭抓傷等節，並當
    庭提出其與被告之合照（見偵卷第93頁），業經檢察事務官
    勘驗確認與在庭被告相似（見偵卷第90頁）；另證人即告訴
    人之友人李家明於偵查中證稱：告訴人於109年10月24日有
    打電話給我，我有到本案店家關心告訴人，我有看到被告，
    郭淑瓊也在場，我看到告訴人臉被抓傷、在哭等語（見偵卷
    第91頁），亦表示其於案發後趕至本案店家現場，見告訴人
    臉部遭抓傷等節，均核與告訴人所述內容相符，參以告訴人
    於案發後之同日18時40分許，即前往新北市立聯合醫院急診
    就醫，經診斷受有「右臉頰與顳骨下頷周圍開放性傷口、左
    臉頰與顳骨下頷周圍開放性傷口、唇開放性傷口」之傷害，
    此有該院甲種、乙種診斷證明書各1份及告訴人受傷照片6張
    在卷可佐（見偵卷第33、35、57至61頁），足認告訴人前揭
    指訴及證述遭被告傷害之情節，應堪採信而屬事實無訛。
　㈢綜上所述，被告前揭所辯，顯屬卸責之詞，要無足採，是以
    本案事證明確，被告於109年10月24日17時許，在本案店家
    內，徒手抓傷告訴人，致告訴人受有右臉頰與顳骨下頷周圍
    開放性傷口、左臉頰與顳骨下頷周圍開放性傷口、唇開放性
    傷口之傷害犯行，洵堪認定，應予依法論科。
三、核被告所為，係犯刑法第277條第1項之傷害罪。爰以行為人
    之責任為基礎，審酌被告為心智成熟之成年人，僅因故與告
    訴人發生口角爭執，不思妥善處理、溝通，竟訴諸暴力解決
    ，恣意傷害他人之身體，致告訴人受有如上開事實欄一所載
    之傷害，顯見自我情緒管理能力及尊重他人身體法益之法治
    觀念均待加強，殊值非難，兼衡被告係徒手抓傷告訴人、告
    訴人所受傷勢係大面積且集中於臉部之嚴重程度等犯罪情節
    ，暨被告之犯罪動機、目的、手段、智識程度、於本院審理
    時所述之家庭、經濟與生活狀況及犯罪後否認犯行，且迄未
    與告訴人達成和解之態度等一切情狀，量處如主文所示之刑
    ，並諭知易科罰金之折算標準，以示懲儆。
據上論斷，應依刑事訴訟法第299條第1項前段，刑法第277條第1
項、第41條第1項前段，刑法施行法第1條之1第1項，判決如主文
。
本案經檢察官洪三峯偵查起訴，檢察官王凌亞到庭執行職務。　
中　　華　　民　　國　　111 　年　　9 　　月　　21　　日
                  刑事第三庭  審判長法　官  蘇揚旭
                                    法  官  施建榮
                                    法  官  洪振峰
上列正本證明與原本無異。
如不服本判決，應於判決送達後20日內敘明上訴理由，向本院提
出上訴狀 (應附繕本) ，上訴於臺灣高等法院。其未敘述上訴理
由者，應於上訴期間屆滿後20日內向本院補提理由書「切勿逕送
上級法院」。
                                    書記官　蘇宣容　　　
中　　華　　民　　國　　111 　年　　9 　　月　　21　　日
附錄本案論罪科刑法條全文：
中華民國刑法第277條
傷害人之身體或健康者，處5年以下有期徒刑、拘役或50萬元以
下罰金。
犯前項之罪，因而致人於死者，處無期徒刑或7年以上有期徒刑
；致重傷者，處3年以上10年以下有期徒刑。